【裁判字號】    89,台上,317
【裁判日期】    890120
【裁判案由】    過失致人於死
【裁判全文】
最高法院刑事判決                                八十九年度台上字第三一七號
    上訴人  台灣高等法院台中分院檢察署檢察官
    被  告  甲○○
右上訴人因被告過失致人於死案件，不服台灣高等法院台中分院中華民國八十六年十
二月十六日第二審判決（八十六年度交上訴字第一四九八號，起訴案號：台灣彰化地
方法院檢察署八十六年度偵字第九一九號），提起上訴，本院判決如左：
    主  文
原判決撤銷，發回台灣高等法院台中分院。
    理  由
本件原判決以公訴意旨略稱：被告甲○○係彰化縣協力交通事業股份有限公司司機，
為從事駕駛業務之人。於民國八十六年一月十四日十四時許，駕駛該公司所有ＩＪ－
五六六號營業大貨車，沿彰化縣員林鎮○○路○○道由西向東行駛時，疏未注意車前
狀況，而擦撞黃廖玉貞所騎ＴＶＤ－三八五號機車，致黃廖玉貞人車倒地，遭大貨車
右後輪輾過，顱內出血，經送醫急救，仍不治死亡。因認被告涉有刑法第二百七十六
條第二項業務過失致人於死之罪嫌。惟經審理結果，認被告之犯罪不能證明，乃維持
第一審諭知被告無罪之判決，駁回上訴人在第二審之上訴。固非無見。
惟查審理事實之法院，對於被告犯罪證據，應從各方面調查，以期發見真實，苟非調
查之途徑已窮，而被告之犯罪嫌疑，仍屬不能證明，要難為無罪之判決。依卷存訴訟
資料，八十六年一月十四日十四時許，在員林鎮○○路○○道上發生之交通事故，有
民眾以一一○號電話報案，並提供ＩＪ－五六六號大貨車為肇事車輛等情，有彰化縣
警察局員林分局莒光派出所相驗案件初步調查報告表附卷可稽（相驗卷第二頁）。又
證人即被害人黃廖玉貞之女黃美鳳在警訊時證稱：伊到醫院時，伊母親意識尚清醒，
伊母親向伊說有一輛大卡車後方撞倒伊母親，然後後輪再輾過伊母親的腹部等語（相
驗卷第六頁背面）。被告亦在警訊時供稱：「……我想應該有擦撞到黃廖玉貞所騎之
ＴＶＤ－三八五號輕機車」等語（相驗卷第三頁背面）。再被告所駕駛之大貨車輪胎
溝紋，有呈    狀，亦有呈    狀者，輪胎邊（側面）溝紋為    狀。而被害人機車
坐墊所遺留大貨車輪胎溝紋痕跡，似呈現    狀，此有相片在卷足憑（一審卷第二十
五頁背面、第二十六頁正面、原審卷第一二七頁證物袋）。原判決理由復明被害人
機車坐墊被大貨車輾過所留大貨車輪胎溝紋呈現    狀各情參互印證以觀。則被告在
警訊時之供詞、證人黃美鳳之證言，以及民眾以一一○號電話向警方報案時所提供本
件肇事之車號ＩＪ－五六六號，是否全無可信﹖而被害人機車坐墊所遺留之大貨車輪
胎溝紋，無論呈現    狀或      狀，似又均與被告所駕駛之大貨車輪胎溝紋相同，
是本件車禍得否仍認與被告全無關涉﹖與真相之究明，所關頗切。原審未進一步究明
審酌，逕以不得以被告在警訊時游移不定之供詞，以及被告大貨車輪胎溝紋呈    狀
，而被害人機車坐墊被大貨車輾過所留之輪胎溝紋則呈    狀，二者截然不同，黃美
鳳之證言，亦不得據為被告不利之認定為由，遽為被告有利之判斷，難謂無調查未盡
與判決理由未臻完備之違法。上訴意旨指摘原判決為違背法令，非無理由，應認有撤
銷發回更審之原因。
據上論結，應依刑事訴訟法第三百九十七條、第四百零一條，判決如主文。
中      華      民      國    八十九    年     一       月     二十     日
                              最高法院刑事第六庭
                                  審判長法官  紀  俊  乾
                                        法官  楊  商  江
                                        法官  黃  正  興
                                        法官  陳  東  誥
                                        法官  張  春  福
      右正本證明與原本無異
                                              書  記  官
中      華      民      國    八十九    年      一      月    二十五    日


司法院資訊處製作；財團法人民間司法改革基金會備份。
